【裁判字號】    97,上易,619
【裁判日期】    970430
【裁判案由】    竊盜
【裁判全文】
臺灣高等法院臺中分院刑事判決         97年度上易字第619號
上  訴  人  臺灣苗栗地方法院檢察署檢察官
被      告  乙○○
                    （現另案於台灣台中監獄苗栗分監執行中
上列上訴人因被告竊盜案件，不服臺灣苗栗地方法院96年度易字
第886號中華民國96年10月25日第一審判決（起訴案號：臺灣苗
栗地方法院檢察署96年度偵字第2441號），提起上訴，本院判決
如下：
    主  文
原判決撤銷。
乙○○犯踰越牆垣竊盜罪，累犯，處有期徒刑捌月，減為有期徒
刑肆月，如易科罰金，以新台幣壹仟元折算壹日。
    事  實
一、黃協成素行不佳，前曾因違反毒品危害防制條例案件，經臺
    灣苗栗地方法院90年度易字第772號判處有期徒刑8月確定，
    於民國（下同）94年5月29日執行完畢。詎仍不知悔改，復
    意圖為自己不法之所有，於96年1月5日10時許，見苗栗縣公
    館鄉尖山村中興紡織廠後面之水泥圍牆有一個破洞，即從該
    破洞進入該紡織廠內，徒手竊取該紡織廠所有而由甲○○管
    理之銅質配電匯流排272公斤。得手後，於同年1月11日，以
    機車載往不知情之張廷綦晉昇舊貨行變賣得款花用，為警循
    線查獲。
二、案經甲○○訴由苗栗縣警察局苗栗分局報請臺灣苗栗地方法
    院檢察署檢察官偵查起訴。
    理  由
一、訊據被告黃協成對於上開犯罪事實供認不諱，核與證人甲○
    ○於警詢時證述之情節相符，並有贓物認領保管單1紙在卷
    可稽。是罪證明確，被告之犯行堪以認定。
二、按被告以外之人於審判外之陳述，雖不符刑事訴訟法第159
    條之1至第159條之4之規定，而經當事人於審判程序同意作
    為證據，法院審酌該言詞陳述或書面陳述作成時之情況，認
    為適當者，亦得為證據。當事人、代理人或辯護人於法院調
    查證據時，知有第159條第1項不得為證據之情形，而未於言
    詞辯論終結前聲明異議者，視為有前項之同意，刑事訴訟法
    第159條之5第1項、第2項定有明文。立法意旨在於傳聞證據
    未經當事人之反對詰問予以核實，原則上先予排除，惟若當
    事人已放棄詰問或未聲明異議，基於證據資料愈豐富，愈有
    助於真實發現之理念，且強化言詞辯論主義，法院自可承認
    該傳聞證據例外擁有證據能力。查本件被告對於證人甲○○
    上開於審判外陳述之證據能力，當庭表示沒有意見（見本院
    卷第52頁），且未於言詞辯論終結前聲明異議，依刑事訴訟
    法第159條之5第2項之規定，視為同意作為證據，且本院審
    酌該證人均係於案發後不久所為之陳述，記憶猶新，又非在
    非自由意志之情況下所為之陳述，所陳自較符事實，認該言
    詞陳述適當，依刑事訴訟法第159條之5第1項之規定，自得
    為證據。
三、核被告所為，係犯刑法第321條第1項第2款之踰越牆垣竊盜
    罪。公訴人認係犯同法第320條第1項之普通竊盜罪，起訴法
    條尚有未洽，應予變更。又被告素行不佳，前曾因違反毒品
    危害防制條例案件，經臺灣苗栗地方法院90年度易字第772
    號判處有期徒刑8月確定，於94年5月29日執行完畢，有臺灣
    高等法院被告前案紀錄表足按，其於上開有期徒刑執行完畢
    後5年內故意再犯本件之罪，為累犯，應依刑法第47條第1項
    之規定加重其刑。另被告之犯罪時間係在中華民國96年4月
    24日以前，且核無不得減刑之情形，應依中華民國96年罪犯
    減刑條例第2條第1項第3款之規定減其宣告刑2分之1。原審
    予以論罪科刑，固非無見，惟查被告之犯罪時間係在中華民
    國96年4月24日以前，原判決未依中華民國96年罪犯減刑條
    例之規定減刑，已有判決不適用法則之違法。次查被告係從
    上開中興紡織廠後面水泥圍牆之破洞，進入該紡織廠內竊取
    前揭財物，核與刑法第321條第1項第2款之踰越牆垣竊盜罪
    該當，原判決認係犯同法第320條第1項之普通竊盜罪，亦有
    判決適用法則不當之違誤。檢察官上訴意旨指摘原判決漏未
    依中華民國96年罪犯減刑條例之規定減刑不當，非無理由，
    且原判決復有上述可議之處，應由本院將原判決予以撤銷改
    判。爰審酌被告年輕力壯，竟不思以正途賺取金錢，而竊取
    被害人之財物，及其犯罪之動機、目的、手段、竊得之電匯
    流排達272公斤數量不少、惟犯後坦承犯罪、態度尚佳等一
    切情狀，量處被告如主文第2項所示之刑，並依法減刑後，
    諭知易科罰金之折算標準，以示懲儆。
四、據上論結，應依刑事訴訟法第369條第1項前段、第364條、
    第299條第1項前段、第300條、刑法第321條第1項第2款、第
    47條第1項、第41條第1項前段、刑法施行法第1條之1、中華
    民國96年罪犯減刑條例第2條第1項第3款、第7條、第9條，
    判決如主文。
本案經檢察官丙○○到庭執行職務。
中    華    民    國    97    年    4    月    30    日
            刑事第八庭  審判長法  官  羅  得  村
                              法  官  吳  進  發
                              法  官  劉  榮  服
上列正本證明與原本無異。
不得上訴。
                              書記官  周  巧  屏
中    華    民    國    97    年    4     月    30    日
附錄論罪條文：
刑法第321條：
犯竊盜罪而有左列情形之一者，處6月以上、5年以下有期徒刑：
一、於夜間侵入住宅或有人居住之建築物、船艦或隱匿其內而犯
    之者。
二、毀越門扇、牆垣或其他安全設備而犯之者。
三、攜帶兇器而犯之者。
四、結夥三人以上而犯之者。
五、乘火災、水災或其他災害之際而犯之者。
六、在車站或埠頭而犯之者。
前項之未遂犯罰之。


司法院資訊處製作；財團法人民間司法改革基金會備份。
